臺灣彰化地方法院刑事判決
111年度訴字第6號
公  訴  人  臺灣彰化地方檢察署檢察官
被      告  許陳素英


上列被告因加重詐欺等案件，經檢察官提起公訴（110年度偵字
第4375號），被告於準備程序中就被訴事實為有罪之陳述，經告
知簡式審判程序之旨，並聽取公訴人、被告之意見後，本院合議
庭裁定由受命法官獨任依簡式審判程序審理，判決如下：
    主    文
許陳素英三人以上犯共同詐欺取財罪，處有期徒刑壹年。未扣案
之犯罪所得新臺幣貳仟元沒收，於全部或一部不能沒收或不宜執
行沒收時，追徵其價額。
    犯罪事實
一、許陳素英於民國109年間，透過社群軟體「臉書」結識真實
    姓名年籍不詳、通訊軟體LINE暱稱「Dr Mark」之成年網友
    ，再經由「Dr Mark」之介紹，與通訊軟體LINE暱稱「offic
    ial」之成年人互加為LINE好友。許陳素英依其一般社會生
    活之通常經驗，應可知悉提供金融機構帳戶供不明人士使用
    ，該金融帳戶極有可能淪為轉匯、提領贓款之犯罪工具，且
    代不詳之人提領來源不明之款項後轉交陌生者，常與詐欺取
    財之財產犯罪密切相關，其代領款項之目的極有可能係詐欺
    集團為收取詐騙贓款，並製造金流斷點，及掩飾、隱匿該詐
    騙所得之去向、所在，在縱前開行為可能係詐欺集團犯罪之
    一部分，亦不違背其本意之情況下，與「Dr Mark」、「off
    icial」、徐月香（另行審結）及其等所屬之詐欺集團成員
    （無證據證明含未滿18歲之成員）共同意圖為自己不法之所
    有，基於三人以上共同詐欺取財及掩飾、隱匿詐欺犯罪所得
    去向、所在之不確定故意犯意聯絡，將其不知情婆婆許張雪
    所申設之鹿港鎮農會信用部○○分部帳號00000000000000號帳
    戶及其所申設之中華郵政股份有限公司○○○○郵局帳號000000
    00000000號帳戶資料提供予「Dr Mark」，繼而推由通訊軟
    體LINE名稱為「Happiness」之不詳詐欺集團成員對甲○○施
    行詐術，佯稱：要來臺灣好好照顧甲○○、要跟甲○○結婚、有
    從國外寄禮物要送甲○○，惟要先支付運費等語，致甲○○陷於
    錯誤，而分別於如附表所示之轉帳時間，依指示轉帳如附表
    所示之金額，至如附表所示之帳戶。嗣許陳素英再依「offi
    cial」之指示，於如附表所示之提領時間、地點，提領如附
    表所示各該金額之詐欺贓款，復依指示將提領合計款項扣除
    自身報酬新臺幣（下同）2,000元後之78,000元，持往新北
    市三重區之「三重○○○○大樓」交予前來收取之徐月香，復再
    由徐月香依不詳詐欺集團成員之指示購買比特幣後，存入不
    詳詐欺集團成員指定之電子錢包內，以此方式使詐欺集團成
    員獲取犯罪所得，同時製造金流斷點，以掩飾、隱匿該等犯
    罪所得之去向、所在。
二、案經甲○○訴由彰化縣警察局鹿港分局報告臺灣彰化地方檢察
    署檢察官偵查起訴。
    理    由
一、本案被告許陳素英所犯係死刑、無期徒刑、最輕本刑為3年
    以上有期徒刑以外之罪，亦非高等法院管轄之第一審案件，
    被告於準備程序進行中，就被訴事實為有罪之陳述，經告知
    簡式審判程序之旨，並聽取公訴人及被告之意見後，本院合
    議庭依刑事訴訟法第273條之1第1項規定，裁定由受命法官
    獨任進行簡式審判程序，且依刑事訴訟法第273條之2、第15
    9條第2項之規定，不適用同法第159條第1項之規定，亦不受
    同法第161條之2、第161條之3、第163條之1及第164條至170
    條規定之限制，合先敘明。
二、認定犯罪事實所憑之證據及理由：
　  上揭犯罪事實，業據被告於警詢、偵訊、本院準備程序及審
    理時坦承不諱（見偵卷第15頁至第22頁、第180頁至第181頁
    ，本院卷第272頁、第284頁），核與證人即告訴人甲○○於警
    詢時、證人即同案被告徐月香於警詢、偵訊時證述之情節大
    致相符（見偵卷第33頁至第35頁、第23頁至第32頁、第182
    頁），且有華南商業銀行ATM轉帳交易結果、國泰世華商業
    銀行客戶交易明細表、告訴人提供之通訊軟體LINE對話畫面
    翻拍照片、內政部警政署反詐騙諮詢專線紀錄表、臺中市政
    府警察局第二分局文正派出所受理詐騙帳戶通報警示簡便格
    式表、鹿港鎮農會海埔分部存摺存款—止扣登錄及解除資料
    查詢畫面、金融機構聯防通報單、臺中市政府警察局第二分
    局文正派出所受理刑事案件報案三聯單、被告前開帳戶之開
    戶資料及客戶歷史交易清單、許張雪前開帳戶之開戶資料及
    存摺存款-交易明細查詢、被告臨櫃提款影像翻拍照片、被
    告提供之通訊軟體LINE對話畫面翻拍照片、同案被告徐月香
    提供之通訊軟體LINE對話畫面翻拍照片等件附卷可證（見偵
    卷第37頁、第41頁至第61頁、第65頁至第75頁、第79頁至第
    82頁、第83頁至第84頁、第85頁至第116頁、第121頁至第12
    8頁），足見被告之任意性自白核與事實相符，堪以採信。
    綜上所述，本案事證明確，被告犯行堪以認定，應予依法論
    科。
三、論罪科刑之依據：
  ㈠犯第339條詐欺罪而有3人以上共同犯之者，為加重詐欺取財
    罪，刑法第339條之4第1項第2款定有明文，即刑法第339條
    之4第1項第第2款係將「3人以上共同犯之」列為詐欺罪之加
    重要件。查本案被告係提供帳戶資料提供予「Dr Mark」，
    並依「official」之指示領款，再交予同案被告徐月香，是
    本案詐欺集團成員已達3人以上無訛。又被告提供前開帳戶
    資料予「Dr Mark」所屬之詐欺集團，供告訴人轉入詐騙款
    項後，再依指示提領現金轉交予同案被告徐月香等行為，以
    此迂迴之方式將詐欺所得上繳詐欺集團，其目的顯在製造金
    流斷點，使偵查機關難以追查金流，藉以掩飾或隱匿詐欺犯
    罪所得之去向、所在，業如前述，所為已切斷資金與當初犯
    罪行為之關聯性，隱匿犯罪行為或該資金不法來源或本質，
    揆諸前開說明，核與洗錢防制法第14條第1項一般洗錢罪之
    要件相合。是核被告所為，係犯刑法第339條之4第1項第2款
    之三人以上共同詐欺取財罪，及洗錢防制法第14條第1項之
    一般洗錢罪。
  ㈡被告固未實際向告訴人施以詐術，然被告除依指示提供前開
    帳戶資料外，復又提領詐欺犯罪贓款，轉交予同案被告徐月
    香，則被告與「Dr Mark」、「official」、同案被告徐月
    香及本案詐欺集團其餘成員彼此間均具有相互利用之共同犯
    意，並各自分擔部分犯罪行為，被告就上開犯行，與本案詐
    欺集團其他成員間，有犯意聯絡及行為分擔，為共同正犯。
  ㈢數行為於同時同地或密切接近之時地實施，侵害同一之法益
    ，各行為之獨立性極為薄弱，依一般社會健全觀念，在時間
    差距上，難以強行分開，在刑法評價上，以視為數個舉動之
    接續施行，合為包括之一行為予以評價，較為合理，則屬接
    續犯，而為包括之一罪。查被告先後2次提領同一告訴人遭
    詐騙款項，時間緊接，犯罪手法相同，侵害法益同一，各次
    行為間之獨立性極為薄弱，依一般社會健全觀念，在時間差
    距上，難以強行分開，應視為數個舉動之接續施行，合為包
    括之一行為予以評價，論以接續犯。
  ㈣被告係以一行為同時觸犯刑法第339條之4第1項第2款之加重
    詐欺取財罪及洗錢防制法第14條第1項之一般洗錢罪，為想
    像競合犯，應依刑法第55條規定，從一較重之三人以上共同
    犯詐欺取財罪處斷。
  ㈤洗錢防制法第16條第2項規定，犯第14條、第15條之罪，在偵
    查或審判中自白者，減輕其刑。次按想像競合犯之處斷刑，
    本質上係「刑之合併」。其所謂從一重處斷，乃將想像競合
    犯組成之評價上數罪，合併為科刑一罪，其所對應之刑罰，
    亦合併其評價上數罪之數法定刑，而為一個處斷刑。易言之
    ，想像競合犯侵害數法益者皆成立犯罪，論罪時必須輕、重
    罪併舉論述，同時宣告所犯各罪名，包括各罪有無加重、減
    免其刑之情形，亦應說明論列，量刑時併衡酌輕罪部分量刑
    事由，評價始為充足，然後依刑法第55條前段規定「從一重
    處斷」，非謂對於其餘各罪可置而不論。因此，法院決定處
    斷刑時，雖以其中最重罪名之法定刑，做為裁量之準據，惟
    於裁量其輕重時，仍應將輕罪合併評價在內（最高法院108
    年度台上字第4405、4408號判決意旨參照）。查被告就其洗
    錢之犯行，業已於本院審理時坦承不諱，原可依洗錢防制法
    規定減輕其刑，然因法律適用關係，被告應從一重論處加重
    詐欺取財罪，是就被告此部分想像競合輕罪得減刑部分，本
    院於後述量刑時，將併予審酌。
  ㈦爰以被告之責任為基礎，並審酌其知悉詐騙集團對社會危害
    甚鉅，竟提供前開金融帳戶予詐欺集團成員作為犯罪工具，
    騙取告訴人之金錢，復又提領詐欺贓款，以此方式遂行犯罪
    計畫而直接參與詐欺犯罪構成要件，致告訴人因此受有8萬
    元之財產上損失，同時破壞社會治安與金融秩序，重創人與
    人間之信任基礎，所生危害固然非輕，惟考量被告於本案中
    僅係被動聽命遵循指示，非屬集團內之領導首腦或核心人物
    ，且被告犯後業已坦承犯行，並表達願與告訴人調解，僅因
    告訴人出境而未能安排調解之情形，兼衡其自述為初中肄業
    之智識程度、無業、已婚、育有均已成年之2子、須照顧91
    歲婆婆之生活狀況（見本院卷第284頁），以及檢察官具體
    求處有期徒刑1年4月以下之意見等一切情狀，量處如主文所
    示之刑。
  ㈧沒收部分：
　　犯罪所得，屬於犯罪行為人者，沒收之；前2項之沒收，於
    全部或一部不能沒收或不宜執行沒收時，追徵其價額，刑法
    第38條之1第1項前段、第3項分別定有明文。按共同實行犯
    罪行為之人，基於責任共同原則，固應就全部犯罪結果負其
    責任，但因其等組織分工及有無不法所得，未必盡同，特別
    是集團性或重大經濟、貪污犯罪，彼此間犯罪所得分配懸殊
    ，其分配較少甚或未受分配之人，如仍應就全部犯罪所得負
    連帶沒收追繳之責，超過其個人所得之剝奪，無異代替其他
    參與者承擔刑罰，違反罪刑法定原則、個人責任原則以及罪
    責相當原則。故共同犯罪，其所得之沒收，應就各人分得之
    數為之，亦即依各共犯實際犯罪利得分別宣告沒收。次按洗
    錢防制法於105年12月28日修正公布全文23條；並自公布日
    後6個月施行，其中洗錢防制法第18條規定：「犯第14條之
    罪，其所移轉、變更、掩飾、隱匿、收受、取得、持有、使
    用之財物或財產上利益，沒收之；犯第15條之罪，其所收受
    、持有、使用之財物或財產上利益，亦同。」且依刑法施行
    法第10之3條規定，洗錢防制法關於沒收之規定應優先於刑
    法相關規定。亦即就洗錢行為標的之財物或財產上利益，均
    應依洗錢防制法第18條規定予以沒收；至洗錢行為本身之犯
    罪所得或犯罪工具之沒收，以及發還被害人及善意第三人之
    保障等，即適用104年12月30日及105年6月22日修正公布之
    中華民國刑法沒收專章之規定。而洗錢防制法第18條第1項
    乃採義務沒收主義，只要合於前述規定，法院固應即為相關
    沒收之諭知。然該洗錢行為之標的是否限於行為人所有者始
    得宣告沒收，法無明文，實務上一向認為倘法條並未規定「
    不問屬於犯罪行為人與否均沒收」時，自仍以屬於被告所有
    者為限，始應予沒收，此可由毒品危害防制條例第19條第1
    項就犯特定毒品犯罪所用、所得之物義務沒收適用上，因法
    條亦無「不問屬於犯罪行為人與否」之規定，實務亦均以屬
    於被告所有者為限，始應予以沒收可徵，本院認在洗錢防制
    法並未規定「不問屬於犯罪行為人與否」情形下，自宜從有
    利於被告之認定，仍應以該沒收標的屬行為人所有者始得宣
    告沒收。經查：
    ⒈被告因本案犯行而獲取犯罪所得2,000元，業經被告供承在
      卷（見本院卷第272頁），並未扣案，如宣告沒收或追徵
      ，核無刑法第38條之2第2項所定過苛調節條款情形之適用
      ，應依刑法第38條之1第1項之規定，宣告沒收，並依同條
      第3項之規定，諭知於全部或一部不能沒收或不宜執行沒
      收時，追徵其價額。
    ⒉被告就所收取之贓款，除其所收取之報酬外，均已轉交其
      餘詐欺集團成員，非屬被告所有，亦非在其實際掌控中，
      被告就所掩飾、隱匿之財物不具所有權及事實上處分權，
      無從依洗錢防制法第18條第1項之規定，就被告所收取之
      全部金額諭知沒收。
四、不另為不受理之諭知：
　㈠公訴意旨略以：被告於110年1月間，加入真實姓名年籍均不
    詳、通訊軟體LINE顯示名稱為「Dr Mark」、「Official」
    等人3人以上以實施詐術為手段所組成具有持續性及牟利性之
    有結構性組織詐騙集團組織，因認被告尚涉犯組織犯罪防制
    條例第3條第1項後段之參與犯罪組織罪嫌等語。
　㈡同一案件繫屬於有管轄權之數法院者，由繫屬在先之法院審
    判之；又案件依第8條之規定不得為審判者，應諭知不受理
    之判決，刑事訴訟法第8條前段、第303條第7款分別定有明
    文。至「同一案件」係指所訴兩案之被告相同，被訴之犯罪
    事實亦屬同一者而言；接續犯、繼續犯、吸收犯、結合犯、
    加重結果犯及刑法修正前之常業犯等實質上一罪，暨想像競
    合犯、刑法修正前之牽連犯、連續犯之裁判上一罪者，均屬
    同一事實（最高法院98年度台上字第6899號判決意旨參照）
    。
　㈢組織犯罪防制條例係藉由防制組織型態之犯罪活動為手段，
    以達成維護社會秩序、保障人民權益之目的，乃於該條例第
    3條第1項前段與後段，分別對於「發起、主持、操縱、指揮
    」及「參與」犯罪組織者，依其情節不同而為處遇，行為人
    雖有其中一行為（如參與），不問其有否實施各該手段（如
    詐欺）之罪，均成立本罪。然在未經自首或有其他積極事實
    ，足以證明其確已脫離或解散該組織之前，其違法行為，仍
    繼續存在，即為行為之繼續，而屬單純一罪，至行為終了時
    ，仍論為一罪。又責任之評價與法益之維護息息相關，對同
    一法益侵害為雙重評價，為過度評價；對法益之侵害未予評
    價，則評價不足，均為所禁。刑罰要求適度之評價，俾對法
    益之侵害為正當之維護。因此，加重詐欺罪係侵害個人財產
    法益之犯罪，其罪數計算，以被害人數、被害次數之多寡，
    決定其犯罪之罪數；核與參與犯罪組織罪之侵害社會法益，
    因應以行為人所侵害之社會全體利益為準據，認定係成立一
    個犯罪行為，有所不同。是以倘若行為人於參與犯罪組織之
    繼續中，先後加重詐欺數人財物，因行為人僅為一參與組織
    行為，侵害一社會法益，應僅就首次犯行論以參與犯罪組織
    罪及加重詐欺罪之想像競合犯，而其後之犯行，乃為其參與
    組織之繼續行為，為避免重複評價，當無從將一參與犯罪組
    織行為割裂再另論一參與犯罪組織罪，而與其後所犯加重詐
    欺罪從一重論處之餘地（最高法院107年度台上字第1066號
    判決要旨參照）。且審酌現今詐欺集團之成員皆係為欺罔他
    人，騙取財物，方參與以詐術為目的之犯罪組織。倘若行為
    人於參與詐欺犯罪組織之行為繼續中，先後多次為加重詐欺
    之行為，因參與犯罪組織罪為繼續犯，犯罪一直繼續進行，
    直至犯罪組織解散，或其脫離犯罪組織時，其犯行始行終結
    。故該參與犯罪組織與其後之多次加重詐欺之行為皆有所重
    合，然因行為人僅為一參與犯罪組織行為，侵害一社會法益
    ，屬單純一罪，應僅就「該案中」與參與犯罪組織罪時間較
    為密切之首次加重詐欺犯行論以參與犯罪組織罪及加重詐欺
    罪之想像競合犯，而其他之加重詐欺犯行，祗需單獨論罪科
    刑即可，無需再另論以參與犯罪組織罪，以避免重複評價。
    是如行為人於參與同一詐欺集團之多次加重詐欺行為，因部
    分犯行發覺在後或偵查階段之先後不同，肇致起訴後分由不
    同之法官審理，為裨益法院審理範圍明確、便於事實認定，
    即應以數案中「最先繫屬於法院之案件」為準，以「該案中
    」之「首次」加重詐欺犯行與參與犯罪組織罪論以想像競合
    。縱該首次犯行非屬事實上之首次，亦因參與犯罪組織之繼
    續行為，已為該案中之首次犯行所包攝，該參與犯罪組織行
    為之評價已獲滿足，自不再重複於他次詐欺犯行中再次論罪
    ，俾免於過度評價及悖於一事不再理原則（最高法院109年
    度台上字第3945號判決要旨參照）。
　㈣經查：
　　⒈被告前涉犯加重詐欺等案件，其中最先繫屬於法院之案件
      為臺灣雲林地方檢察署檢察官以110年度偵字第5782、754
      1、8085號案件起訴，於110年11月29日繫屬臺灣雲林地方
      法院以110年度訴字第662號案件審理，該案起訴之事實略
      為：被告於110年7月9日，加入「offical」、「陳瑤」所
      屬3人以上以實施詐欺所組成具有持續性及牟利性之詐欺
      犯罪組織，負責領取詐欺贓款，並將詐欺贓款交付予上手
      「陳瑤」，再由其或「陳瑤」以購買比特幣之方式將詐騙
      所得款項匯入詐欺集團之比特幣帳戶，嗣該詐欺集團於11
      0年6月至8月間詐騙告訴人李○鳳55萬8,680元、詐騙告訴
      人蔡○玲23萬5,000元、詐騙告訴人蔡○玲23萬5,000元、詐
      騙告訴人張○幸310萬元、著手詐騙告訴人伍○萍100萬元，
      因認被告涉犯組織犯罪防制條例第3條第1項後段之參與犯
      罪組織罪、刑法第339條之4第1項第2款之三人以上共同犯
      詐欺取財罪、洗錢防制法第14條第1項之一般洗錢罪，以
      及刑法第339條之4第2項、第1項第2款之3人以上共同犯詐
      欺取財未遂罪嫌（下稱首案），有首案起訴書、臺灣高等
      法院被告前案紀錄表在卷可查（見本院卷第365頁至第377
      頁）。
　　⒉觀之被告本案與首案之加重詐欺與洗錢犯行，被告均係擔
      任車手之工作，且集團之犯罪模式相同，犯罪時間亦近，
      可徵被告係於參與同一詐欺集團犯罪組織期間，依集團指
      揮分工而為本案與首案犯行，卷內亦無證據足認被告於該
      段期間曾脫離該詐欺犯罪組織，則被告應僅有一個參與犯
      罪組織行為，自其加入上開詐欺集團起迄行為終了時止，
      為行為之繼續，屬繼續犯，應僅論以一罪，本案犯行為其
      參與犯罪組織之繼續行為，為避免重複評價，無從將其此
      一參與犯罪組織行為割裂再另論一參與犯罪組織罪。
　　⒊本案係於110年12月20日繫屬本院，有本院收案章戳在卷可
      考（見本院卷第7頁），是本案並非被告於參與同一詐欺
      集團多次加重詐欺行為中「最先繫屬於法院之案件」，揆
      諸前開說明，為避免重複評價，被告蘇韋亘所涉於同一詐
      欺犯罪集團擔任車手之參與犯罪組織罪嫌，應與臺灣雲林
      地方檢察署檢察官以110年度偵字第5782、7541、8085號
      案件起訴之首次加重詐欺犯行，論以想像競合犯。故檢察
      官就被告所涉參與犯罪組織繼續犯實質上一罪之同一案件
      向本院重行起訴，繫屬在後之本院不得為審判，且繫屬在
      先之案件雖已判決，但尚未判決確定，本應為不受理之諭
      知，然因此部分如成立犯罪，與前揭經本院判決有罪之部
      分具有想像競合犯裁判上一罪之關係，爰不另為不受理之
      諭知。
　㈤法院裁定改行簡式審判程序後，認有「不得」或「不宜」者
    ，應撤銷原裁定，依通常程序審判之，刑事訴訟法第273條
    之1第2項定有明文。該條所稱「不得」進行簡式審判程序者
    ，包括被告所犯非法定罪名之案件，或被告未就被訴事實為
    有罪之陳述等不符法定要件之情形，法院並無裁量之權。另
    所謂「不宜」為簡式審判程序者，依照立法理由所載及法院
    辦理刑事訴訟應行注意事項第139點之規定，除指被告雖就
    被訴事實為有罪之陳述，但其自白是否真實，仍有可疑者外
    ；尚有如一案中數共同被告，僅其中一部分被告自白犯罪；
    或被告對於裁判上一罪或數罪併罰之案件，僅就部分案情自
    白犯罪等情形，因該等情形有證據共通的關係，若割裂適用
    而異其審理程序，對於訴訟經濟之實現，要無助益，此時自
    亦以適用通常程序為宜，惟此仍應由法院視案情所需裁量判
    斷。據此，應為無罪（含一部事實不另為無罪諭知之情形）
    之判決，因涉及犯罪事實存否，自係不宜為簡式審判。然倘
    係案件應為免訴或不受理諭知判決（含一部事實不另為免訴
    或不受理諭知之情形）時，因屬訴訟條件欠缺之程序判決，
    與被告已為之有罪陳述，並無衝突，且與犯罪事實之認定無
    關，而與簡式審判僅在放寬證據法則並簡化證據調查程序，
    並非免除法院認事用法職責，亦無扞格，更符合簡式審判程
    序為求訴訟經濟、減少被告訟累之立法意旨，此時法院既係
    於尊重當事人之程序參與權後，改行簡式審判程序，如檢察
    官於訴訟程序之進行中，未曾異議，而無公訴權受侵害之疑
    慮時，縱使法院並未撤銷原裁定，改行通常審判程序，以避
    免訴訟勞費，仍屬事實審法院程序轉換職權之適法行使，不
    能指為違法（最高法院111年度台上字第1289號判決意旨參
    照）。本案被告被訴參與犯罪組織罪，雖依前揭理由經本院
    不另為不受理之諭知，但本院審酌本案訴訟經濟、減少訟累
    與當事人之程序利益後，認仍宜改行簡式審判程序為之，併
    予敘明。　　
據上論斷，應依刑事訴訟法第273條之1第1項、第299條第1項前
段，判決如主文。
本案經檢察官童志曜提起公訴，檢察官黃建銘到庭執行職務。
中　　華　　民　　國　　111 　年　　8 　　月　　24　　日
                  刑事第七庭  法　官  巫美蕙
以上正本證明與原本無異。
如不服本判決應於收受判決後20日內向本院提出上訴書狀，並應
敘述具體理由；其未敘述上訴理由者，應於上訴期間屆滿後20日
內向本院補提理由書（均須按他造當事人之人數附繕本）「切勿
逕送上級法院」。
告訴人或被害人對於判決如有不服具備理由請求檢察官上訴者，
其上訴期間之計算係以檢察官收受判決正本之日期為準。
中　　華　　民　　國　　111 　年　　8 　　月　　24　　日
                              書記官  林婷儀　　　　　　
附錄本案論罪科刑法條：
中華民國刑法第339條之4第1項第2款
犯第339條詐欺罪而有下列情形之一者，處1年以上7年以下有期
徒刑，得併科1百萬元以下罰金：
二、三人以上共同犯之。
洗錢防制法第14條第1項
有第二條各款所列洗錢行為者，處7年以下有期徒刑，併科新臺
幣5百萬元以下罰金。
附表：　　
編號 轉帳時間 轉帳金額 (新臺幣) 轉入帳號 提領時間 提領地點 提領金額(新臺幣) 1 110年1月26日9時14分 6萬元 許張雪之鹿港鎮農會信用部○○分部帳號00000000000000號帳戶 110年1月26日13時26分 彰化縣○○鎮○○路○段000巷00號之鹿港鎮農會信用部○○分部 6萬元 2 110年1月26日9時34分 2萬元 許陳素英之中華郵政股份有限公司○○○○郵局帳號00000000000000號帳戶 110年1月26日10時11分 彰化縣○○市○○路○段00號之彰化○○郵局 2萬元